# 请教陈版主，长期股权投资或有事项以及持有待售问题问题

提问人：xiaoqi123 时间：2020-06-06 23:39:00
公司A与公司B新设成立一家公司C，公司A持股30%将公司C作为联营企业核算，同时设立初始约定，如果公司A在 3 年内转让该30%的股权，那么需要向公司B支付违约赔偿款（待发生日需两者协商一致确定），成立之初，公司A认为该或有事项发生概率极小，但在两年后，公司A因为公司发展战略需将持有的公司C30%股权转让给公司B，于 20191231 日这个时点，相关不可撤销的股权转让协议已经签订（转让对价为 5000 万已于 191231 时点由公司B支付于公司A，同时公司A与公司B协商赔偿款为500w（约定于工商变更之日支付）加上由公司A提供 2 名培训人员以方便指导项目经验直到项目结束，培训人员费用由公司A承担），公司A于该时点持有的公司C长投的账面价值为4000 万，公司C尚未完成股东变更，预计在 2020 年 1 月份完成。那么于 20191231 这个时点公司A应该如何会计处理该事项？以下是我初步的理解的会计处理：
1 、由于相关不可撤销股权转让协议在 20191231 时点已签订，之前约定的或有事项极大可能发生，同时公司A预估相应培训人员费用为100w
借：公允价值变动损益 500w+100W=600w
贷：交易性金融负债 500w+100W=600w
2 、收到公司B的预付股权款
借：银行存款 5000w
贷：其他应付款 5000w
3 、公司C尚未完成股东变更，预计在 2020 年 1 月份完成
借：持有待售资产 4000w
贷：长期股权投资 4000w
借：交易性金融负债 500w+100W=600w
贷：持有待售负债 500w+100W=600w
请陈版主指导疑惑~

回答人：chenyiwei
1 、约定的违约赔偿金不属于交易性金融负债或者持有待售负债，在股权转让已经基本确定的情况下，应列报为其他应付款，对应计入投资收益借方。
2 、由公司A提供 2 名培训人员的预计支出系针对未来服务，且属于因股权转让而触发的负债，建议在完成处置时确认该项负债（而不是在签约时），对应确认的损益科目为投资收益。